臺灣桃園地方法院刑事判決            100年度簡上字第329號
上  訴  人
即  被  告  曾進興
上列上訴人即被告因詐欺案件，不服本院100 年度桃簡字第1178
號，中華民國100 年5 月18日第一審刑事簡易判決（聲請簡易判
決處刑案號：100 年度偵字第6511號），提起上訴，本院管轄第
二審合議庭判決如下：
    主      文
上訴駁回。
曾進興緩刑貳年。
    事實及理由
一、本案經本院合議庭審理結果，認原審簡易判決以上訴人即被
    告曾進興犯刑法第30條第1 項前段、第339 條第1 項之幫助
    詐欺取財罪，判處被告有期徒刑3 月，並諭知易科罰金之折
    算標準為新臺幣（下同）1,000 元折算1 日，認事用法及量
    刑均無不當，應予維持。
二、被告上訴意旨略以：伊已經賠償被害人，請求給予自新的機
    會云云（見本院100 年度簡上字第329 號卷第13頁背面、第
    31頁）。
三、按法官於有罪判決如何量處罪刑，甚或是否宣告緩刑，均為
    實體法賦予審理法官裁量之刑罰權事項，法官行使此項裁量
    權，自得依據個案情節，參酌刑法第57條所定各款犯罪情狀
    之規定，於法定刑度內量處被告罪刑；除有逾越該罪法定刑
    或法定要件，或未能符合法規範體系及目的，或未遵守一般
    經驗及論理法則，或顯然逾越裁量，或濫用裁量等違法情事
    之外，自不得任意指摘其量刑違法，最高法院對此並著有80
    年台非字第473 號、75年台上字第7033號、72年台上字第66
    96號、72年台上字第3647號等判例可資參照。本件原審認被
    告犯刑法第30條第1 項前段、第339 條第1 項之幫助詐欺取
    財罪，並審酌被告明知詐騙行為猖獗，卻仍將其所有之金融
    機構帳戶提供予不法份子使用，助長他人犯罪之風氣，並使
    不法份子易於逃避犯罪之查緝，嚴重破壞社會治安及造成被
    害人李淑萍、李婉甄尋求救濟之困難，所為誠屬不該，併考
    量其犯後態度、本案被害人李淑萍、李婉甄遭詐騙之金額等
    一切情狀，判處有期徒刑3 月，並諭知如易科罰金，以1,00
    0 元折算1 日，認事用法並無違誤，所為量刑亦無失當之處
    ，被告曾進興上訴意旨，未具體指摘原審量刑有何違法或失
    當之處，徒請求從輕量刑云云，為無理由，應予駁回。
四、末查被告前未曾受有期徒刑以上刑之宣告，有臺灣高等法院
    被告前案紀錄表在卷可按，念其因一時疏失，致罹本罪，且
    於本院審理時已坦承犯行（見本院100 年度簡上字第329 號
    卷第36頁背面），並已賠償被害人李淑萍、李婉甄之損失（
    各見本院100 年度簡上字第329 號卷第14頁至第17頁、第26
    頁、第27頁），信其經此科刑之宣告，當知所警惕，而無再
    犯之虞，是本院認原審對被告宣告之刑，以暫不執行為適當
    ，爰另諭知緩刑2 年，以啟自新。
據上論斷，應依刑事訴訟法第455 條之1 第1 項、第3 項、第36
8 條、第373 條，刑法第74條第1 項第1 款，判決如主文。
本案經檢察官林郁芬到庭執行職務。
中    華    民    國   100    年     9    月     5    日
                  刑事第七庭審判長法  官  鄭吉雄
                                  法  官  廣于霙
                                  法  官  蔡羽玄
以上正本證明與原本無異。
不得上訴。
                                  書記官  陳玉芳
中    華    民    國   100    年    9     月    5     日